【裁判字號】    89,交易,41
【裁判日期】    890412
【裁判案由】    過失傷害
【裁判全文】
臺灣臺北地方法院刑事判決                    八十九年度交易字第四十一號
    公  訴  人  臺灣臺北地方法院檢察署檢察官
    被      告  乙○○
    選任辯護人  蔡文玉
右列被告因過失傷害案件，經檢察官聲請簡易判決處刑( 八十八年偵字第一九七○九
號 )，經本院臺北簡易庭受理( 案號：八十八年北交簡字第廿七號 )後，認不宜以簡
易判決處刑而移送前來，本院適用通常程序判決如左：
        主      文
乙○○因過失傷害人，處有期徒刑參月，如易科罰金，以參佰元折算壹日。
        事      實
一、乙○○於八十八年三月廿四日下午二時十五分許( 天候晴 )，駕駛EM-0267 號自
    用小客車，沿車輛擁塞之臺北市市○○道由東往西方向行駛，途經市○○道、建
    國北路交岔路口，同向右側前方適有成年男子甲○○無照駕駛一輛車牌QRZ-861
    號輕機車併行前駛。乙○○本應注意車前狀況及兩車併行之間隔，並隨時採取必
    要之安全措施，依當時情形並無不能注意之情事，其竟疏未注意車前狀況及兩車
    併行之間隔，並疏未注意採取減速慢行之安全措施即貿然前駛，以致該輛自用小
    客車右前照後鏡末梢及右前車門先後與甲○○所駕駛之輕機車左手把擦撞，造成
    甲○○駕駛機車失控往左側倒地。甲○○受有左前臂雙骨骨折之傷害。乙○○肇
    事致甲○○受傷後，雖曾下車查看，但未即採取救護或其他必要措施，亦未向警
    察機關報告，竟自行駕駛離去，幸有路人黃金玉親眼目擊經過並抄下乙○○所駕
    駛自用小客車車牌號碼交予甲○○報警查獲。
二、案經被害人甲○○訴請臺北市政府警察局中山分局移送臺灣臺北地方法院檢察署
    檢察官偵查起訴。
        理      由
一、訊據被告乙○○雖就其於前揭時地駕駛一輛車牌EM-0267 號自用小客車與被害人
    甲○○駕駛之車牌QRZ-861 號輕機車發生擦撞壹節供承不諱，惟矢口否認有何過
    失行為，辯稱略以「我當時是跟著前面的車子走，陳淡沖的車子是從右後方過來
    撞到我的右側車門」云云。經查：右揭事實，業據被害人陳淡沖指訴綦詳，核與
    目擊證人黃金玉迭於警訊及本院審理中到庭結證情節相符，載明筆錄在卷可稽。
    復有道路交通事故調查報告表、交通事故談話紀錄表、交通事故車輛勘驗紀錄表
    、交通事故補充資料表及該輛車牌EM-0267 號自用小客車車損相片等件在卷可按
    。被害人甲○○受有左前臂雙骨骨折之傷害，亦有臺大醫院(88)診字第137 號診
    斷書壹件在卷。被告乙○○既然自承領有合格自用小客車駕駛執照，其就「道路
    交通安全規則」第九十四條第三項「汽車行駛時，駕駛人應注意車前狀況及兩車
    併行之間隔，並隨時採取必要之安全措施」之規定，自應知之甚稔。況查本件事
    故發生當時係白天、天候晴且視線良好，而本件事故發生地點之市○○道、建國
    北路交岔路口雖然車輛擁塞且被害人陳淡沖係無照駕駛，但查無任何證據足認被
    告乙○○於事故發生當時有何不能注意之情事，其應注意且能注意竟疏未注意即
    貿然駕車前駛以致肇事，其有過失至為灼然。臺北市政府警察局交通警察大隊及
    臺北市車輛行車事故鑑定委員會亦均認定被告「乙○○駕駛EM-0267 號自小客車
    未保持行車安全間隔」為本件肇事原因，有該大隊交通事故研判表及該鑑定委員
    會鑑定意見書各壹件在卷。被告乙○○辯稱無係被害人甲○○駕車撞過來云云，
    無非係畏罪卸責之詞，不足採信。被告乙○○之過失與被害人甲○○所受前揭傷
    害間，有相當因果關係。本件事證明確，應予依法論科。
二、核被告乙○○所為，係犯刑法第二百八十四條第一項前段過失傷害罪。爰審酌被
    告乙○○過失程度、造成之甲○○受有前揭傷勢之損害、被告乙○○肇事後逃逸
    及迄未與被害人甲○○達成民事上和解賠償損害等一切情狀，量處如主文所示之
    刑並諭知易科罰金之折算標準，以示懲儆。
據上論斷，應依刑事訴訟法第四百五十二條，第二百九十九條第一項前段，刑法第二
百八十四條第一項前段，第四十一條，罰金罰鍰提高標準條例第一條前段，第二條，
判決如主文。
本案經檢察官柯金柱到庭執行職務
中      華      民      國    八  十  九    年     四     月    十二    日
                          臺灣臺北地方法院交通法庭
                                  法  官  鍾      華
右正本證明與原本無異
如不服本判決應於判決送達後十日內向本院提出上訴狀
                                  書記官  黃  繡  琴
中      華      民      國    八  十  九    年     四     月    十二    日
刑法第二百八十四條
一因過失傷害人者，處六月以下有期徒刑，拘役或五百元以下罰金。致重傷者，處一
  年以下有期徒刑，拘役或五百元以下罰金。
二從事業務之人，因業務上之過失傷害人者，處一年以下有期徒刑、拘役或一千元以
  下罰金。致重傷者，處三年以下有期徒刑，拘役或二千元以下罰金。


司法院資訊處製作；財團法人民間司法改革基金會備份。
